臺灣彰化地方法院刑事判決　　　　　　　94年度交訴字第38號
　　公　訴　人　臺灣彰化地方法院檢察署檢察官
　　被　　　告　甲○○
上列被告因業務過失致死案件，經檢察官提起公訴（九十四年度
偵字第二三七一號），被告於準備程序中就被訴事實為有罪之陳
述，經告以簡式審判之旨，並聽取意見後，本院合議庭裁定由受
命
法官獨任進行簡式審判程序，判決如左：
    主    文
甲○○從事業務之人，因業務上之過失致人於死，處有期徒刑陸
月，如易科罰金，以佰元折算壹日。緩刑年。
    犯罪事實
一、甲○○受僱於通天小客車租賃有限公司，以駕駛小型巴士為
    其主要業務，乃從事駕駛業務之人，於民國九十四年二月十
    二日二十三時二十一分許，駕駛車牌號碼ＨＨ─五四九九號
    自小客貨車，沿彰化縣永靖鄉○○路○段由北往南方向行駛
    ，行經該鄉○○路○段與永靖街口前，原應注意汽車行駛時
    ，駕駛人應注意車前狀況，並隨時採取必要之安全措施，且
    該路段速限為六十公里以下，而當時雖係夜間，但有照明，
    天候晴、柏油路面乾燥無缺陷、無障礙物、視距良好，路口
    交通號誌為行車管制號誌，又無其他不能注意之情事，竟疏
    於注意，未留意前方及交岔路口車輛之動態，猶貿然以逾時
    速六十公里之速度超速行駛，適有顧如川騎乘腳踏車，沿該
    鄉○○路○段由南往北方向行駛，正欲左轉進入永靖街，迨
    甲○○見狀欲煞避已嫌不及，致其上揭營業自小客貨車撞及
    顧如川騎乘之腳踏車，顧如川因而人車倒地，受有腦震盪、
    頭皮開放性傷口（約六公分）、左小腿開放性傷口（約七公
    分）等傷害，經送醫急救後，仍於同年月十三日十一時五十
    五分許不治死亡。甲○○於肇事後未被有偵查犯罪職權之機
    關或公務員發覺前，親自以電話報警處理，並主動向到場了
    解車禍事故之員警自首為肇事者及陳述肇事經過，接受裁判
    。
二、案經臺灣彰化地方法院檢察署檢察官據報相驗後自動檢舉偵
　　查起訴。
    理    由
一、上揭犯罪事實，業據被告於警詢、偵查、本院準備程序及審
　　理中坦承不諱，核與被害人之子乙○○於警詢及偵查時指訴
  　情節相符，並經證人林清涼、賴宥傑於警詢中證述明確，復
    有彰化縣警察局員林分局處理相驗案件初步調查報告暨報驗
    書、道路交通事故現場圖、道路交通事故調查報告表(一)、(二)
    、彰化基督教醫院法醫參考病歷摘要、員生醫院診斷書各一
    份及照片九十四幀附卷可稽；而被害人顧如川確因本件車禍
    受有如前所述之傷害，於送醫急救後不治死亡，亦經臺灣彰
    化地方法院檢察署檢察官督同檢驗員相驗屬實，製有驗斷書
    、勘驗筆錄、相驗屍體證明書各一份及相驗照片九幀在卷足
    憑。
二、按汽車行駛時，駕駛人應注意車前狀況，並隨時採取必要之
　　安全措施；行車速度，應依標誌之規定，道路交通安全規則
  　第九十四條第三項及第九十三條第一項分別定有明文。被告
    考領有適當之駕駛執照，業經道路交通事故調查報告表(二)載
    明，其當熟知上揭規定，是被告駕車時，依法即負有前開注
    意義務，而依卷附道路交通事故調查報告表(一)所載，當時雖
    係夜間，但有照明，天候晴、柏油路面乾燥無缺陷、無障礙
    物、視距良好，路口交通號誌為行車管制號誌，又無其他不
    能注意之情事，詎其於行經該處時，竟疏未遵守上開規定，
    致煞避不及而撞及被害人顧如川，被害人因而倒地受有腦震
    盪、頭皮開放性傷口（約六公分）、左小腿開放性傷口（約
    七公分）等傷害，並因此死亡，其有過失甚明；況被告亦於
    九十四年二月十四日檢察官訊問時，自承其有過失在卷（見
    臺灣彰化地方法院檢察署九十四年相字第一０一號卷第七九
    頁背面），復於當日檢察官訊問及本院九十四年五月十九日
    審理時，均坦承：當時時速應該有超過六十公里，有點超速
    等語明確（見臺灣彰化地方法院檢察署九十四年相字第一０
    一號卷第七九頁背面，本院卷第三二頁），益證被告之行為
    有過失。再被告之過失行為與被害人之死亡結果間，顯有相
    當因果關係。是本案事證明確，被告過失致死犯行堪予認定
    ，應依法論科。
三、被告係營業自小客貨車司機，業據其供承在卷，為從事駕駛
    業務之人，於執行業務中肇事致人於死，核被告所為係犯刑
    法第二百七十六條第二項之業務過失致人於死罪。被告於肇
    事後未被有偵查犯罪職權之機關或公務員發覺前，即親自以
    電話報警，並主動向到場處理車禍事故之彰化縣警察局員林
    分局警員江明常自首為肇事者及陳述肇事經過，有彰化縣警
    察局員林分局道路交通事故肇事人自首情形紀錄表一份在卷
    足憑，被告為對於未發覺之罪自首而接受裁判，應依刑法第
    六十二條前段規定減輕其刑。爰審酌被告過失犯行造成被害
    人死亡之結果，所生危害實屬重大，惟其並無前科，素行良
    好，兼衡被告事故後已與被害人家屬達成和解，有本院調解
    程序筆錄一紙附卷可參，及被告犯後自首並坦承犯行，態度
    良好，頗具悔意等一切情狀，量處如主文所示之刑，並諭知
    易科罰金之折算標準，以資懲儆。又查被告前未曾受有期徒
    刑以上刑之宣告，有臺灣高等法院被告前案紀錄表附卷可按
    ，其因一時怠忽而罹刑章，經此偵審程序教訓，當知所警惕
    而無再犯之虞，又能以負責任之態度，與被害人家屬和解，
    賠償渠等所受損害，本院認所宣告之刑，以暫不執行為適當
    ，爰併諭知緩刑三年，以勵自新。
據上論斷，依刑事訴訟法第二百七十三條之一第一項、第二百九
十九條第一項前段，刑法第二百七十六條第二項、第六十二條前
段、第四十一條第一項前段、第七十四條第一款，罰金罰鍰提高
標準條例第一條前段、第二條，判決如主文。
本案經檢察官田德煙到庭執行職務。
中    華    民    國  九十四  年  　五   月   三十一　日
                  交通法庭           法  官   周莉菁
上正本證明與原本無異。
如不服本判決，應於判決送達後十日內向本院提出上訴狀( 須附
繕本 )。
告訴人或被害人對於判決如有不服具備理由請求檢察官上訴者，
其上訴期間之計算係以檢察官收受判決正本之日期為準。
中    華    民    國  九十四  年  　五   月   三十一　日
                                     書記官   黃當易
附錄本判決論罪科刑法條：
中華民國刑法第二百七十六條
因過失致人於死者，處二年以下有期徒刑、拘役或二千元以下罰
金。
從事業務之人，因業務上之過失犯前項之罪者，處五年以下有期
徒刑或拘役，得併科三千元以下罰金。
